---
title: "Elecciones al Congreso 28 Abril 2019"
output: html_notebook
---

Este 28 de abril de 2019 se celebraron en España elecciones generales para elegir los representantes al congreso y senado de la XII legislatura. Los miembros del congreso se eligen mediante un sistema de representación proporcional. El número actual de representantes es de 350 diputados [[Ley Orgánica del Régimen Electoral General](https://es.wikipedia.org/wiki/Legislaci%C3%B3n_electoral_espa%C3%B1ola)]

Existen 52 circunscripciones electorales para el Congreso de los Diputados, que se corresponden con las cincuenta provincias españolas más las ciudades autónomas de Ceuta y Melilla. Según la ley electoral española cada provincia tiene garantizado un mínimo de partida de dos escaños y las ciudades autónomas de Ceuta y Melilla, uno cada una de ellas. Los otros 248 diputados se asignan de forma proporcional a la población de derecho. Los escaños a las listas electorales en cada circunscripción se reparten usanso el sistema D'Hondt en cada circunscripción.

Los resultados provisionales pueden consultarse en la [web](https://resultados.eleccionesgenerales19.es/Congreso/Total-nacional/0/es) que el Ministerio del Interior ha creado al efecto.

Quise aprovechar para utilizar el paquete [#ggparliament](https://github.com/RobWHickman/ggparliament) y replicar los resultados.




```{r, echo=FALSE, message=FALSE}

library(tidyverse)

party_col <- tibble(party_short = c('PSOE', 'PP', "Cs", 'UP', 'VOX',
                                    'ERC', 'JxCAT', 'EAJ-PNV', 'EH Bildu', 'CCa-PNC', 'NA+','COMPROMÍS 2019','PRC'),
                    color = c('#E3060F','#0BB2F7','#EB6109','#6A1F5F',
                               '#68BD00','#FEB832','#ED5975','#417505',
                               '#B9FF71','#FFE605','#E62C25','#D54531',
                               '#C1CD01'))
library(ggparliament)

spain_par <- tibble(year = 2019,
                    country = 'España',
                    house = 'Congreso de los diputados',
                    party_long = c('Partido Socialista Obrero Español',
                                   'Partido Popular',
                                   'Ciudadanos',
                                   'Unidas Podemos',
                                   'Vox',
                                   'Esquerra Republicana - Soberanistas',
                                   'Junts per Cataluña',
                                   'Partido Nacionalista Vasco',
                                   'Bildu',
                                   'Coalición Canaria',
                                   'Navarra Suma',
                                   'Compromis',
                                   'Partido Regionalista Cántabro'),
                    party_short = party_col$party_short,
                    seats = c(123,66,57,42,24,15,7,6,4,2,2,1,1),
                    colour = party_col$color)

spain_par_c <- parliament_data(election_data = spain_par,
                            type = "semicircle",
                            parl_rows = 10,
                            party_seats = spain_par$seats)

representatives <- ggplot(spain_par_c, aes(x, y, colour = party_short)) +
  geom_parliament_seats() + 
  #highlight the party in control of the House with a black line

  #draw majority threshold
  #draw_majoritythreshold(n = 176, label = TRUE, type = 'semicircle') +
  #set theme_ggparliament
  theme_ggparliament() +
  #other aesthetics
  draw_totalseats(n = 350, type ='semicircle') +
  labs(colour = NULL, 
       title = "Congreso de los diputados.",
       subtitle = 'Elecciones generales 2019') +
  scale_colour_manual(values = spain_par_c$colour, 
                      limits = spain_par_c$party_short) +
  theme(legend.position = 'bottom')
  

representatives
```



```{r, echo =FALSE, message=FALSE}
co <- data.frame(x = c(4:7,
                       4:7),
                        y = c(rep(97,4),
                              rep(96,4)),
                        prov = 'Coruña, A')
lu <- data.frame(x = c(8.5:9.5,
                       8.5:9.5),
                 y = c(rep(97,2),
                       rep(96,2)),
                 prov = 'Lugo')

po <- data.frame(x = c(3:5,
                       3:5,
                       3),
                 y = c(rep(94.5,3),
                       rep(93.5,3),
                       92.5),
                 prov = 'Pontevedra')

or <- data.frame(x = c(6.5:7.5,
                       6.5:7.5),
                 y = c(rep(94.5,2),
                       rep(93.5,2)),
                 prov = 'Ourense')

as <- data.frame(x = c(12:15,
                       12:14),
                 y = c(rep(96.5,4),
                       rep(95.5,3)),
                 prov = 'Asturias')
s <- data.frame(x = c(18:19,
                      17:19),
                y = c(rep(96.5,2),
                      rep(95.5,3)),
                prov = 'Cantabria')

bi <- data.frame(x = c(21.5:23.5,
                      21.5:23.5,
                      22.5:23.5),
                y = c(rep(96.5,3),
                      rep(95.5,3),
                      rep(94.5,2)),
                prov = 'Bizkaia')

ss <- data.frame(x = c(25:26,
                       25:26,
                       25:26),
                 y = c(rep(96.5,2),
                       rep(95.5,2),
                       rep(94.5,2)),
                 prov = 'Gipuzkoa')

vi <- data.frame(x = c(23:26),
                 y = c(rep(93,4)),
                 prov = 'Araba/Álava')

na <- data.frame(x = c(28.5:29.5,
                       28.5:29.5,
                       29.5),
                 y = c(rep(96.5,2),
                       rep(95.5,2),
                       94.5),
                 prov = 'Navarra')

hu <- data.frame(x = c(32,
                       32:33),
                 y = c(rep(96,1),
                       rep(95,2)),
                 prov = 'Huesca')

za <- data.frame(x = c(32:33,
                       32:33,
                       31:33),
                 y = c(rep(93.5,2),
                       rep(92.5,2),
                       rep(91.5,3)),
                 prov = 'Zaragoza')

te <- data.frame(x = c(31:32,
                       31),
                 y = c(rep(90,2),
                       89),
                 prov = 'Teruel')

le <- data.frame(x = c(35.5,
                       35.5,
                       35.5,
                       35.5),
                 y = c(96,95,94,93),
                 prov = 'Lleida')

ba <- data.frame(x = c(37:40,
                       37:40,
                       37:41,
                       37:41,
                       37:41,
                       37:40,
                       37:39,
                       38:39),
                 y = c(rep(96,4),
                       rep(95,4),
                       rep(94,5),
                       rep(93,5),
                       rep(92,5),
                       rep(91,4),
                       rep(90,3),
                       rep(89,2)),
                 prov = 'Barcelona')

gi <- data.frame(x = c(41.5:43.5,
                       41.5:43.5),
                 y = c(rep(96.5,3),
                       rep(95.5,3)),
                 prov = 'Girona')

ta <- data.frame(x = c(35.5,
                       35.5,
                       35.5:36.5,
                       35.5:36.5),
                 y = c(90.5,
                       89.5,
                       rep(88.5,2),
                       rep(87.5,2)),
                 prov = 'Tarragona')

cs <- data.frame(x = c(33:35,
                       34:35),
                 y = c(rep(85,3),
                       rep(84,2)),
                 prov = 'Castellón/Castelló')

va <- data.frame(x = c(31.5,
                       31.5:32.5,
                       31.5:34.5,
                       31.5:34.5,
                       31.5:34.5),
                 y = c(84.5,
                       rep(83.5,2),
                       rep(82.5,4),
                       rep(81.5,4),
                       rep(80.5,4)),
                 prov = 'Valencia/València')

ac <- data.frame(x = c(31:36,
                       31:36),
                 y = c(rep(79,6),
                       rep(78,6)),
                 prov = 'Alicante/Alacant')

pm <- data.frame(x = c(46,
                       43:45,
                       43:45,
                       42),
                 y = c(84,
                       rep(83.5,3),
                       rep(82.5,3),
                       82),
                 prov = 'Balears, Illes')

mu <- data.frame(x = c(27:29,
                       27:30,
                       27:29),
                 y = c(rep(75.5,3),
                       rep(74.5,4),
                       rep(73.5,3)),
                 prov = 'Murcia')

al <- data.frame(x = c(23.5:24.5,
                       23.5:24.5,
                       23.5:24.5),
                 y = c(rep(75.5,2),
                       rep(74.5,2),
                       rep(73.5,2)),
                 prov = 'Almería')

gr <- data.frame(x = c(20:22,
                       21:22,
                       21:22),
                 y = c(rep(75.5,3),
                       rep(74.5,2),
                       rep(73.5,2)),
                 prov = 'Granada')

ma <- data.frame(x = c(16.5:18.5,
                       16.5:18.5,
                       15.5:19.5),
                 y = c(rep(75.5,3),
                       rep(74.5,3),
                       rep(73.5,5)),
                 prov = 'Málaga')

ca <- data.frame(x = c(13:15,
                       13:14,
                       13:14,
                       13:14),
                 y = c(rep(75.5,3),
                       rep(74.5,2),
                       rep(73.5,2),
                       rep(72.5,2)),
                 prov = 'Cádiz')

hl <- data.frame(x = c(11:13,
                       12:13),
                 y = c(rep(78,3),
                       rep(77,2)),
                 prov = 'Huelva')

se <- data.frame(x = c(14.5:17.5,
                       14.5:17.5,
                       14.5:17.5),
                 y = c(rep(79,4),
                       rep(78,4),
                       rep(77,4)),
                 prov = 'Sevilla')

cd <- data.frame(x = c(19:20,
                       19:20,
                       19:20),
                 y = c(rep(79,2),
                       rep(78,2),
                       rep(77,2)),
                 prov = 'Córdoba')

ja <- data.frame(x = c(21.5:23.5,
                       21.5:22.5),
                 y = c(rep(78,3),
                       rep(77,2)),
                 prov = 'Jaén')

bj <- data.frame(x = c(12:14,
                       12:14),
                 y = c(rep(81.5,3),
                       rep(82.5,3)),
                 prov = 'Badajoz')

cc <- data.frame(x = c(12:13,
                       12:13),
                 y = c(rep(84,2),
                       rep(85,2)),
                 prov = 'Cáceres')

sa <- data.frame(x = c(12:13,
                       12:13),
                 y = c(rep(87,2),
                       rep(88,2)),
                 prov = 'Salamanca')

zm <- data.frame(x = c(11.5:12.5,
                       11.5),
                 y = c(90,
                       rep(91,2)),
                 prov = 'Zamora')

ln <- data.frame(x = c(12.5:13.5,
                       12.5:13.5),
                 y = c(rep(92.5,2),
                       rep(93.5,2)),
                 prov = 'León')

pl <- data.frame(x = c(15:16,
                       16),
                 y = c(rep(93,2),
                       92),
                 prov = 'Palencia')

bu <- data.frame(x = c(17.5:18.5,
                       17.5:18.5),
                 y = c(rep(93,2),
                       rep(92,2)),
                 prov = 'Burgos')

so <- data.frame(x = c(20:21),
                 y = c(rep(92,2)),
                 prov = 'Soria')

vl <- data.frame(x = c(14:15,
                       13:15),
                 y = c(rep(90.5,2),
                       rep(89.5,3)),
                 prov = 'Valladolid')

sg <- data.frame(x = c(16.5:17.5,
                       16.5),
                 y = c(rep(90.5,2),
                       89.5),
                 prov = 'Segovia')

av <- data.frame(x = c(14.5:15.5,
                       14.5),
                 y = c(rep(88,2),
                       87),
                 prov = 'Ávila')

cr <- data.frame(x = c(22.5:26.5),
                 y = c(rep(80.5,5)),
                 prov = 'Ciudad Real')

to <- data.frame(x = c(21.5:26.5),
                 y = c(rep(82,6)),
                 prov = 'Toledo')

ab <- data.frame(x = c(28:29,
                       28:29),
                 y = c(rep(81,2),
                       rep(82,2)),
                 prov = 'Albacete')

cu <- data.frame(x = c(29,
                       28:29),
                 y = c(84.5,
                       rep(83.5,2)),
                 prov = 'Cuenca')

gu <- data.frame(x = c(27.5:28.5,
                       27.5),
                 y = c(rep(86,2),
                       85),
                 prov = 'Guadalajara')

md <- data.frame(x = c(22:23,
                       20:25,
                       19:25,
                       19:25,
                       19:25,
                       18:25),
                 y = c(rep(89,2),
                       rep(88,6),
                       rep(87,7),
                       rep(86,7),
                       rep(85,7),
                       rep(84,8)),
                 prov = 'Madrid')

lo <- data.frame(x = c(25:28),
                 y = c(rep(90.5,4)),
                 prov = 'Rioja, La')

tf <- data.frame(x = c(3,
                       5:6,
                       4:6,
                       3),
                       y = c(64.5,
                             rep(65,2),
                             rep(63.5,3),
                             63
                             ),
                       prov = 'Santa Cruz de Tenerife')

lp <- data.frame(x = c(12,
                       11:12,
                       9:11,
                       9:10),
                 y = c(66,
                       rep(65,2),
                       rep(64,3),
                       rep(63,2)
                 ),
                 prov = 'Palmas, Las')

ce <- data.frame(x = 16, y = 70, prov = 'Ceuta')
ml <- data.frame(x = 23, y = 65, prov = 'Melilla')


mapa_elec <- rbind(co, lu, po, or, as, s, bi, ss, vi, na,
                   hu, za, te, le, ba, gi, ta, cs, va, ac,
                   pm, mu, al, gr, ma, ca, hl, se, cd,
                   ja, bj, cc, sa, zm, ln, pl, bu, so, vl,
                   sg, av, cr, to, ab, cu, gu, md, lo, tf,
                   lp, ce, ml)






library(rvest)
library(stringr)

# Códigos de comunidades y provincias

url <- 'http://www.ine.es/daco/daco42/codmun/cod_ccaa_provincia.htm'

cod_provincia <- url %>%
  read_html() %>%
  html_node('table') %>%
  html_table(fill = T) %>%
  filter(!is.na(CPRO)) %>%
  mutate(cprov = ifelse(nchar(CPRO)==1,paste0(0,CPRO),CPRO))

trans_pais <- tibble(CODAUTO = unique(cod_provincia$CODAUTO),
                     nccaapais = c('01','02','03','04','05','06',
                                   '08','07','09','17','10','11',
                                   '12','15','13','14','16','18','19'))

cod_provincia <- inner_join(cod_provincia,trans_pais)

asignar_asientos <- function(nccaa, nprov){
  
  url <- paste0('https://resultados.elpais.com/elecciones/2019/generales/congreso/',nccaa,'/',nprov,'.html')
  
  
  
  datos <- url %>%
    read_html(url) %>%
    html_nodes("#tablaVotosPartidos") %>%
    html_table() %>%
    `[[`(1) %>%
    filter(`Escaños` >= 1) %>%
    uncount(`Escaños`)
  
  
  seats <- tibble(seats = datos$Partido,
                  nccaapais = nccaa,
                  cprov = nprov)
  

}

scrape_seats <- purrr::map2_df(cod_provincia$nccaapais,cod_provincia$cprov, asignar_asientos)

seats_scrape <- scrape_seats %>%
  mutate(seats_short = seats %>%
  str_replace_all('^PODEMOS[\\sÚA-Z-]*','UP') %>%
  str_replace_all('^ECP[\\sA-Z-]*','UP') %>%
  str_replace_all('^PSC[\\sA-Z-]*','PSOE') %>%
  str_replace_all('^PSdeG[\\sA-Z-]*','PSOE') %>%
  str_replace_all('^PSE[\\sA-Z-]*','PSOE') %>%
  str_replace_all('^ERC[\\sA-Z-]*','ERC') %>%
    str_replace_all('^Jx[\\sA-Z-]*','JxCAT') %>%
  str_replace_all('PNV','EAJ-PNV')) %>%
  arrange(cprov)

pos <- seats_scrape %>%
  group_by(seats_short) %>%
  summarise(escanos = n()) %>%
  arrange(desc(escanos))

seats_scrape <- seats_scrape %>%
  mutate(seats_short = factor(seats_short,
                              levels = pos$seats_short))
  

mapa_elec <- mapa_elec %>%
  mutate(Provincia = prov) %>%
  inner_join(cod_provincia) %>%
  mutate(cprov1 = cprov,
         colorprov = as.numeric(cprov) %% 2) %>%
  select(x,y,prov,cprov1, colorprov) %>%
  arrange(cprov1) %>%
  cbind(seats_scrape)

  

```

Repartidos por circunscripciones quedaría distribuida de la siguiente manera

```{r, fig.width = 7, fig.asp = 1, fig.align = 'center'}
ggplot(mapa_elec, aes(x = x, y = y)) +
  geom_point(size = 3) +
  geom_point(aes(color = seats_short), size = 2) +
  scale_color_manual(values = 
                       c('#E3060F','#0BB2F7','#EB6109','#6A1F5F',
                               '#68BD00','#FEB832','#ED5975','#417505',
                               '#B9FF71','#FFE605','#E62C25','#D54531',
                               '#C1CD01', '#000000')) +
  theme_void() +
  theme(legend.position = 'bottom',
        legend.title = element_blank())
  
```

En forma de gráfico de barras

```{r, echo = FALSE}
mapa_elec %>%
  group_by(seats_short) %>%
  summarise(n = n()) %>%
  ggplot(aes(x = seats_short, y = n)) +
  geom_col(aes(fill = seats_short)) +
  geom_text(aes(label = n, y = n + 1 ), vjust = 0) +
  scale_fill_manual(values = party_col$color) +
  labs(x = '', y = 'Escaños', title = 'Elecciones generales 2019',
       subtitle = 'Congreso de los diputados') +
  theme_void() +
  theme(axis.text.x = element_text(angle = 45, hjust = 1),
        legend.position =  'none')
```

# Cambiando las reglas del juego

Siempre he querido experimentar como hubiesen sido los resultados con otros sistema de reparto como el de circunscripción único (lo que equivaldría a que el peso de un voto sería el mismo para todas las provincias) o incluso si utilizasen los sistemas empleados en otros países para la elección de representantes, como el de Reino Unido, o de presidente, como el de Estados Unidos.

## Cincunscripción única

En este caso suponemos que existe una única cincuscripción para toda Espña. De esta forma, se aplicaría el sistema de reparto d'Hont para los votos de los diferentes partidos obtenidos en toda España.
El parlamento quedaría formado de la siguiente manera.

```{r, echo = FALSE}
url <- paste0('https://resultados.elpais.com/elecciones/2019/generales/congreso/')
  
  
  
  datos <- url %>%
    read_html(url) %>%
    html_nodes("#tablaVotosPartidos") %>%
    html_table() %>%
    `[[`(1) %>%
    mutate(Votos = as.numeric(str_remove_all(.$Votos,'\\.')))
  
  dhont <- sapply(datos$Votos[1:20],function(x) x/1:350)
  dhont.df <- as.data.frame(dhont) %>%
    setNames(datos$Partido[1:20]) %>%
    gather(key = partido, value = value) %>%
    arrange(desc(value)) %>%
    slice(1:350) %>%
    group_by(partido) %>%
    summarise(n = n()) %>%
    arrange(desc(n))
  
  dhont.df$partido <- dhont.df$partido %>% str_replace_all('^PODEMOS[\\sÚA-Z-]*','UP') %>%
  str_replace_all('^ECP[\\sA-Z-]*','UP') %>%
  str_replace_all('^PSC[\\sA-Z-]*','PSOE') %>%
  str_replace_all('^PSdeG[\\sA-Z-]*','PSOE') %>%
  str_replace_all('^PSE[\\sA-Z-]*','PSOE') %>%
  str_replace_all('^ERC[\\sA-Z-]*','ERC') %>%
    str_replace_all('^Jx[\\sA-Z-]*','JxCAT') %>%
  str_replace_all('PNV','EAJ-PNV')

  dhont_color <- left_join(dhont.df,party_col, c('partido'='party_short'))
  
  dhont_color[is.na(dhont_color$color),'color'] <- grDevices::gray.colors(                            length(dhont.df$partido) - sum(party_col$party_short %in% dhont.df$partido))
  
  spain_par <- tibble(year = 2019,
                    country = 'España',
                    house = 'Congreso de los diputados',
                    party_short = dhont_color$partido,
                    seats = dhont_color$n,
                    colour = dhont_color$color
                    )

spain_par_c <- parliament_data(election_data = spain_par,
                            type = "semicircle",
                            parl_rows = 10,
                            party_seats = spain_par$seats)

representatives <- ggplot(spain_par_c, aes(x, y, colour = party_short)) +
  geom_parliament_seats() + 
  #highlight the party in control of the House with a black line

  #draw majority threshold
  #draw_majoritythreshold(n = 176, label = TRUE, type = 'semicircle') +
  #set theme_ggparliament
  theme_ggparliament() +
  #other aesthetics
  draw_totalseats(n = 350, type ='semicircle') +
  labs(colour = NULL, 
       title = "Congreso de los diputados.",
       subtitle = 'Elecciones generales 2019. Cincurcripción única') +
  scale_colour_manual(values = spain_par_c$colour, 
                      limits = spain_par_c$party_short) +
  theme(legend.position = 'bottom')
  

representatives
      
    
```
En forma de gráfico de barras

```{r, echo = FALSE}
dhont_color %>%
  mutate(partido = factor(partido, levels = dhont_color$partido)) %>%
  ggplot(aes(x = partido, y = n)) +
  geom_col(aes(fill = partido)) +
  geom_text(aes(label = n, y = n + 1 ), vjust = 0) +
  scale_fill_manual(values = dhont_color$color) +
  labs(x = '', y = 'Escaños', title = 'Elecciones generales 2019',
       subtitle = 'Congreso de los diputados. Circunscripción única.') +
  theme_void() +
  theme(axis.text.x = element_text(angle = 45, hjust = 1),
        legend.position =  'none')
```
## Sistema de elecciones presidenciales en los Estados Unidos.

Hay que recordar que en las elecciones generales en España los electores no eligen presidente sino representantes para el Congreso y el Senado. Es en la investidura donde el Parlamento reconoce y acepta al nuevo presidente del Gobierno. En Estados Unidos el presidente se elige de forma indirecta. Cada Estado tiene asignado un número de compromisarios, que son los que realmente se eligen en las elecciones presidenciales y que mediante sus votos (votos electorales) eligen presidente. La mayoría de Estados conceden todos sus votos electorales al candidato que gana la mayoría absuluta de los votos emitidos por los ciudadanos. Es decir, es un sistema de todo o nada. El que partido qeu gana se queda con todos los compromisarios de ese Estado.

Extrapolando este sistema al caso español, podríamos equiparar cada de las 50 cicunscripciones como un Estado de lso Esatdos Unidos y el número de compromisarios con el número de escaños asigandos a dicha circunscripción. De esta manera, el partido que gana esa circunscripción se lleva todos los escaños (compromisarios) asociados a esa circunscripción. El mapa quedaría configurado de la siguiente manera.

```{r fig.width = 7, fig.asp = 1, fig.align = 'center'}
asignar_asientos_usa <- function(nccaa, nprov){
  
  url <- paste0('https://resultados.elpais.com/elecciones/2019/generales/congreso/',nccaa,'/',nprov,'.html')
  
  
  
  datos <- url %>%
    read_html(url) %>%
    html_nodes("#tablaVotosPartidos") %>%
    html_table() %>%
    `[[`(1) %>%
    filter(`Escaños` >= 1) %>%
    uncount(`Escaños`)
  
  
  seats <- tibble(seats = rep(datos$Partido[1],sum(nrow(datos))),
                  nccaapais = nccaa,
                  cprov = nprov)
  

}

scrape_seats <- purrr::map2_df(cod_provincia$nccaapais,cod_provincia$cprov, asignar_asientos_usa)

seats_scrape <- scrape_seats %>%
  mutate(seats_short = seats %>%
  str_replace_all('^PODEMOS[\\sÚA-Z-]*','UP') %>%
  str_replace_all('^ECP[\\sA-Z-]*','UP') %>%
  str_replace_all('^PSC[\\sA-Z-]*','PSOE') %>%
  str_replace_all('^PSdeG[\\sA-Z-]*','PSOE') %>%
  str_replace_all('^PSE[\\sA-Z-]*','PSOE') %>%
  str_replace_all('^ERC[\\sA-Z-]*','ERC') %>%
    str_replace_all('^Jx[\\sA-Z-]*','JxCAT') %>%
  str_replace_all('PNV','EAJ-PNV')) %>%
  arrange(cprov)

mapa_elec <- rbind(co, lu, po, or, as, s, bi, ss, vi, na,
                   hu, za, te, le, ba, gi, ta, cs, va, ac,
                   pm, mu, al, gr, ma, ca, hl, se, cd,
                   ja, bj, cc, sa, zm, ln, pl, bu, so, vl,
                   sg, av, cr, to, ab, cu, gu, md, lo, tf,
                   lp, ce, ml)

mapa_elec <- mapa_elec %>%
  mutate(Provincia = prov) %>%
  inner_join(cod_provincia) %>%
  mutate(cprov1 = cprov,
         colorprov = as.numeric(cprov) %% 2) %>%
  select(x,y,prov,cprov1, colorprov) %>%
  arrange(cprov1) %>%
  cbind(seats_scrape) %>%
  mutate(seats_short = factor(seats_short,
                              levels = party_col$party_short[party_col$party_short %in% unique(seats_short)]))

ggplot(mapa_elec, aes(x = x, y = y)) +
  geom_point(size = 3) +
  geom_point(aes(color = seats_short), size = 2) +
  scale_color_manual(values = party_col$color[party_col$party_short %in% unique(mapa_elec$seats_short)]) +
  theme_void() +
  theme(legend.position = 'bottom',
        legend.title = element_blank())
```

El PSOE tendría más de 176 compromisarios, por lo que Sánchez sería elegido Presidente del Gobierno sin necesidad de pactos.

```{r, echo = FALSE}
barra_elec <- mapa_elec %>%
  group_by(seats_short) %>%
  summarise(n = n()) 

  barra_elec$seats_short <- factor(barra_elec$seats_short, levels = rev(levels(barra_elec$seats_short)))

  ggplot(barra_elec, aes(fill = seats_short, x = as.factor(1), y = n)) +
  geom_col(width = 0.1) + 
    geom_hline(yintercept = 176, linetype = "dashed") +
    geom_text(aes(label = n),
              position = position_stack(vjust = .5),
              color = 'white') +
  coord_flip() +
    scale_fill_manual(values = rev(party_col$color[party_col$party_short %in% barra_elec$seats_short])) +
    theme_classic() +
    theme(legend.title = element_blank(),
          legend.position = 'bottom',
          axis.line.y = element_blank(),
          axis.text.y = element_blank(),
          axis.ticks.y = element_blank()) +
    labs(x = '', y = '')
```

## Sistema de elección al parlamento en el Reino Unido
En este caso, las circunscripciones son mucho más pequeñas y el representante se elige por escrutino uninominal mayoritario. Es decir, quien gana en ese distrito es designado miembro del parlamento. Para poder hacer la analogía, he supuesto que cada uno de los escaños para cada provincia se corresponda con los municipios más poblados de esa circunscripción. Por ejemplo, para A Coruña con 8 escaños sus representantes saldrán de los partidos más votados en los 8 municipios más poblados. 

El mapa electoral de España quedaría dibujado de la siguiente manera:
```{r fig.width = 7, fig.asp = 1, fig.align = 'center'}

ci <- mapa_elec %>%
  group_by(prov) %>%
  summarise(n = n())

url <- 'http://www.ine.es/dynt3/inebase/index.htm?padre=525'

page <- url %>%
  read_html()

provincias <- page %>%
  html_nodes('.inebase_tabla .titulo') %>%
  html_text() %>%
  str_remove(':[\\w\\s\\.]*')

enlaces <- page %>%
  html_nodes('.inebase_tabla .titulo') %>%
  html_attr('href') %>%
  str_c('http://www.ine.es',.) %>%
  str_remove('&L=0') %>%
  str_replace('Tabla','Datos')

prov_pob <- tibble(provincias, enlaces_ine = enlaces)
prov_pob[prov_pob$provincias == 'Avila','provincias'] = 'Ávila'

cod_prov_ine <- inner_join(cod_provincia, prov_pob, c('Provincia' = 'provincias'))

ci_melt <- inner_join(ci, prov_pob, c('prov' = 'provincias'))

populate_muni <- function(prov, n, enlaces_ine){
  
url <- enlaces_ine

datos <- url %>%
    read_html(url) %>%
    html_nodes("#tablaDatos") %>%
    html_table(fill = T) %>%
  `[[`(1) %>%
  tail(-3) %>%
  select(1:2) %>%
  setNames(c('municipio','poblacion')) %>%
  mutate(poblacion = str_remove_all(.$poblacion,'\\.') %>% as.numeric) %>%
  arrange(desc(poblacion)) %>%
  slice(1:n) %>%
  mutate(municipio = str_remove(.$municipio,'[\\s\\d]*'))
output <- tibble(provincia = prov, municipio = datos$municipio)

}

municipios.df <- purrr::pmap_df(ci_melt, populate_muni)

municipios_pais <- inner_join(municipios.df, cod_provincia, c('provincia' = 'Provincia'))

scrape_links_muni_pais <- function(nccaa, nprov){
   url <- paste0('https://resultados.elpais.com/elecciones/2019/generales/congreso/',nccaa,'/',nprov,'.html')
   
   page <- url %>%
     read_html()
   
   municipios <- page %>%
     html_nodes('#listadoMunicipios li') %>%
     html_text()
   
   muni_link <- page %>%
     html_nodes('#listadoMunicipios li a') %>%
     html_attr('href')
   
   output <- tibble(nccaa, nprov, municipios, muni_link)
}

links_muni <- purrr::map2_df(cod_provincia$nccaapais,cod_provincia$cprov, scrape_links_muni_pais)

muni <- municipios_pais$municipio
muni[str_detect(muni,',')] <- str_subset(muni,',') %>% map_chr(~str_split(.x,',') %>% `[[`(1) %>% `[`(c(2,1)) %>% str_c(collapse = ' ') %>% str_trim())
muni[str_detect(muni,'^la ')] <- str_subset(muni,'^la ') %>% map_chr(~str_remove(.x,'^la ') %>% str_c(., ' (la)'))
muni[str_detect(muni,"L' ")] <- str_subset(muni,"L' ") %>% map_chr(~str_replace(.x,"L' ","L'"))
muni <- str_replace_all(muni,'/',' / ')
muni[57] <- 'Barañain'
municipios_pais$municipio <- muni




cod_muni <- left_join(municipios_pais, links_muni, c('municipio' = 'municipios', 'cprov' = 'nprov'))


asignar_asientos <- function(nccaa, muni_link){
  
  url <- paste0('https://resultados.elpais.com/elecciones/2019/generales/congreso/',nccaa,'/',muni_link)
  
  
  
  datos <- url %>%
    read_html(url) %>%
    html_nodes("#tablaVotosPartidos") %>%
    html_table() %>%
    `[[`(1)
  
  
  seats <- tibble(seats = datos$Partido[1],
                  nccaapais = nccaa,
                  cprov = substr(muni_link, start = 1, stop = 2))
  

}

scrape_seats <- purrr::map2_df(cod_muni$nccaapais,cod_muni$muni_link, asignar_asientos)

seats_scrape <- scrape_seats %>%
  mutate(seats_short = seats %>%
  str_replace_all('^PODEMOS[\\sÚA-Z-]*','UP') %>%
  str_replace_all('^ECP[\\sA-Z-]*','UP') %>%
  str_replace_all('^PSC[\\sA-Z-]*','PSOE') %>%
  str_replace_all('^PSdeG[\\sA-Z-]*','PSOE') %>%
  str_replace_all('^PSE[\\sA-Z-]*','PSOE') %>%
  str_replace_all('^ERC[\\sA-Z-]*','ERC') %>%
    str_replace_all('^Jx[\\sA-Z-]*','JxCAT') %>%
  str_replace_all('PNV','EAJ-PNV')) %>%
  arrange(cprov)

mapa_elec <- rbind(co, lu, po, or, as, s, bi, ss, vi, na,
                   hu, za, te, le, ba, gi, ta, cs, va, ac,
                   pm, mu, al, gr, ma, ca, hl, se, cd,
                   ja, bj, cc, sa, zm, ln, pl, bu, so, vl,
                   sg, av, cr, to, ab, cu, gu, md, lo, tf,
                   lp, ce, ml)

mapa_elec <- mapa_elec %>%
  mutate(Provincia = prov) %>%
  inner_join(cod_provincia) %>%
  mutate(cprov1 = cprov,
         colorprov = as.numeric(cprov) %% 2) %>%
  select(x,y,prov,cprov1, colorprov) %>%
  arrange(cprov1) %>%
  cbind(seats_scrape) %>%
  mutate(seats_short = factor(seats_short,
                              levels = party_col$party_short[party_col$party_short %in% unique(seats_short)]))

ggplot(mapa_elec, aes(x = x, y = y)) +
  geom_point(size = 3) +
  geom_point(aes(color = seats_short), size = 2) +
  scale_color_manual(values = party_col$color[party_col$party_short %in% unique(mapa_elec$seats_short)]) +
  theme_void() +
  theme(legend.position = 'bottom',
        legend.title = element_blank())

```

El parlamento quedaría configurado de la siguiente manera:

```{r, echo = FALSE}

mapa_sum <- mapa_elec %>%
  group_by(seats_short) %>%
  summarise(n = n())

sum_color <- left_join(mapa_sum,party_col, c('seats_short' = 'party_short')) %>%
  arrange(desc(n))

  spain_par <- tibble(year = 2019,
                    country = 'España',
                    house = 'Congreso de los diputados',
                    party_short = sum_color$seats_short,
                    seats = sum_color$n,
                    colour = sum_color$color
                    )

spain_par_c <- parliament_data(election_data = spain_par,
                            type = "semicircle",
                            parl_rows = 10,
                            party_seats = spain_par$seats)

representatives <- ggplot(spain_par_c, aes(x, y, colour = party_short)) +
  geom_parliament_seats() + 
  #highlight the party in control of the House with a black line

  #draw majority threshold
  #draw_majoritythreshold(n = 176, label = TRUE, type = 'semicircle') +
  #set theme_ggparliament
  theme_ggparliament() +
  #other aesthetics
  draw_totalseats(n = 350, type ='semicircle') +
  labs(colour = NULL, 
       title = "Congreso de los diputados.",
       subtitle = 'Elecciones generales 2019. Sistema UK') +
  scale_colour_manual(values = spain_par_c$colour, 
                      limits = spain_par_c$party_short) +
  theme(legend.position = 'bottom')
  

representatives
```
En forma de gráfico de barras
```{r, echo = FALSE}

dt <- mapa_sum %>%
  arrange(desc(n)) %>%
  inner_join(party_col, c('seats_short' = 'party_short')) %>%
  mutate(seats_short = factor(seats_short, levels = seats_short))
  


  ggplot(dt, aes(x = seats_short, y = n)) +
  geom_col(aes(fill = seats_short)) +
  geom_text(aes(label = n, y = n + 1 ), vjust = 0) +
  scale_fill_manual(values = dt$color) +
  labs(x = '', y = 'Escaños', title = 'Elecciones generales 2019',
       subtitle = 'Congreso de los diputados. Sistema UK') +
  theme_void() +
  theme(axis.text.x = element_text(angle = 45, hjust = 1),
        legend.position =  'none')
```

